最高法院刑事裁定　　　　　　　　　 110年度台抗字第1930號
抗　告　人　吳宏彬



上列抗告人因違反毒品危害防制條例等罪案件，不服臺灣高等法
院中華民國110年10月1日定應執行刑之裁定（110年度聲字第349
7號，聲請案號：臺灣高等檢察署110年度執聲字第1570號），提
起抗告，本院裁定如下：
    主  文
抗告駁回。
    理  由
一、按裁判確定前犯數罪者，併合處罰之。又數罪併罰，分別宣
    告其罪之刑，其宣告多數有期徒刑者，於各刑中之最長期以
    上，各刑合併之刑期以下，定其應執行之刑期，但不得逾30
    年，刑法第50條第1項前段及第51條第5款分別規定甚明。又
    執行刑之量定，係法院自由裁量之職權，倘其所酌定之執行
    刑，並未違背刑法第51條各款規定所定之方法或範圍及刑事
    訴訟法第370 條所規定之不利益變更禁止原則（即法律之外
    部性界限），亦無明顯違背公平、比例原則或整體法律秩序
    之理念（即法律之內部性界限）者，即不得任意指為違法或
    不當。
二、本件原裁定以抗告人吳宏彬因犯如其附表一編號1 至12所示
    違反毒品危害防制條例等罪，經法院判處如其附表一編號 1
    至12所示之有期徒刑確定。檢察官依抗告人之請求，向原審
    法院聲請合併定其應執行之刑，核屬正當，因而定其應執行
    之刑為有期徒刑8 年；另以抗告人所犯如其附表一編號13至
    15及附表二編號2、4至11所示之罪部分，業經臺灣新北地方
    法院以108 年度訴字第1015號判決定其應執行之刑為有期徒
    刑14年，嗣經臺灣高等法院以109 年度上訴字第2755號判決
    駁回上訴，再經本院以110 年度台上字第1884號判決駁回上
    訴確定，自不得予以拆分而再與他罪聲請定應執行刑，是檢
    察官此部分聲請違反一事不再理原則，自非合法。又關於其
    附表二編號1、3部分，最後審理事實諭知罪刑之法院，應為
    臺灣新北地方法院，而非原審法院，檢察官就此部分係向無
    管轄權之原審法院聲請定應執行刑，因認檢察官就其附表一
    編號13至15及附表二所示之罪分別聲請定其應執行刑部分，
    於法尚有未合，予以駁回，經核於法並無違誤。
三、原裁定就抗告人所犯如其附表一編號1 至12所示之罪所處有
    期徒刑，於其中之最長期（有期徒刑2年4月）以上，各刑合
    併之刑期以下，定其應執行之刑為有期徒刑8 年（其中原裁
    定附表一編號7至8共2 罪所處有期徒刑部分，曾經法院判決
    定其應執行之刑為有期徒刑4月確定，再加計其附表一編號1
    至6、9至12所示宣告刑之總和為有期徒刑11年9 月），並未
    逾越刑法第51條第5款及刑事訴訟法第370條所規定之法律外
    部性界限，亦無明顯濫用裁量權而有違反法律內部性界限之
    情形，此核屬原審定應執行刑裁量職權之適法行使，自無違
    法或不當可言。抗告意旨以無關之他案，泛言指摘原裁定所
    定應執行刑過重云云，顯係對於原審定執行刑裁量權之適法
    行使，任意指摘，應認本件抗告為無理由，予以駁回。
據上論結，應依刑事訴訟法第412條，裁定如主文。
中    華    民    國   110    年    12    月    2     日
                  刑事第三庭審判長法  官  徐  昌  錦  
                                  法  官  林  恆  吉  
                                  法  官  江  翠  萍  
                                  法  官  侯  廷  昌  
                                  法  官  林  海  祥  
本件正本證明與原本無異
                                  書記官
中    華    民    國   110    年    12    月    6     日